臺灣高等法院刑事判決
109年度上易字第2404號
上  訴  人  
即  被  告  陳坤泉


上列上訴人因竊盜案件，不服臺灣新北地方法院109年度審易字
第1577號，中華民國109年8月25日第一審判決（起訴案號：臺灣
新北地方檢察署109年度偵字第12024號），提起上訴，本院判決
如下：
    主  文
上訴駁回。
    事  實
一、陳坤泉基於意圖為自己不法所有之竊盜犯意，於民國108 年
    10月27日凌晨4 時21分許，騎乘腳踏車至新北市○○區○○街00
    0 巷00號賴美雪住處後方防火巷，徒手破壞該址鐵窗之安全
    設備，伸手越入鐵窗搜尋財物，然因不慎碰觸物品掉落發出
    聲響，賴美雪發覺有異前往查看，陳坤泉旋即騎乘腳踏車逃
    離現場，而未得手。嗣經警據報調閱監視錄影畫面並採集檢
    體送驗，循線查獲。
二、案經賴美雪訴由新北市政府警察局海山分局報請臺灣新北地
    方檢察署檢察官偵查起訴。　　
　　理  由
壹、證據能力：
　　本件認定犯罪事實所引用之證據，皆無證據證明係公務員違
　　背法定程序所取得，又檢察官於本院審理時同意作為證據（
     本院卷第84頁），而被告陳坤泉於原審審理時同意作為證
    據（原審卷第54頁），其於本院審理時經合法傳喚無正當理
    由不到庭，應認無相異之主張，復經審酌該等證據製作時之
    情況，尚無顯不可信與不得作為證據之情形，亦無違法不當
    與證明力明顯過低之瑕疵，且與待證事實具有關聯性，認為
    以之作為證據應屬適當，依刑事訴訟法第158條之4反面解釋
    及第159條之5規定，認均有證據能力。
貳、實體部分：
一、認定犯罪事實之證據及理由：　　
　　上揭事實，業據被告於警詢、偵查及原審審理時坦承不諱（
    臺灣新北地方檢察署109 年度偵字第12024 號偵查卷宗【下
    稱偵卷】第6 至7 、70頁、原審卷第54、59頁），核與證人
    即告訴人賴美雪於警詢中證述之情節相符（偵卷第9 至13頁
    ），並有新北市政府警察局108 年12月20日新北警鑑字第10
    82410702號鑑驗書、新北市政府警察局海山分局刑案現場勘
    察報告、監視錄影光碟暨翻拍照片7 張、現場照片1張附卷
    可資佐證（偵卷第17至20、21至22、37至58頁），俱徵被告
    前揭任意性自白與事實相符。綜上，本案事證明確，被告犯
    行堪予認定，應依法論罪科刑。
二、論罪：
  ㈠核被告所為，係犯刑法第321 條第2 項、第1 項第2 款之毀
    越安全設備竊盜未遂罪。
  ㈡被告前因施用毒品案件，經臺灣新北地方法院以106 年度簡
    字第1116號判處有期徒刑5 月，並經同法院以106 年度簡上
    字第427 號判決駁回上訴確定，於107 年2月8 日易科罰金
    執行完畢，有本院被告前案紀錄表可佐，其於徒刑執行完畢
    後5 年內故意再犯本件有期徒刑以上之罪，為累犯。惟司法
    院大法官於108年2月22日作成釋字第775號解釋，認有關累
    犯加重本刑部分，不生違反憲法一行為不二罰原則之問題。
    惟其不分情節，基於累犯者有其特別惡性及對刑罰反應力薄
    弱等立法理由，一律須加重最低本刑，於不符合刑法第59條
    所定要件之情形下，致生行為人所受之刑罰超過其所應負擔
    罪責之個案，其人身自由因此遭受過苛之侵害部分，對人民
    受憲法第8條保障之人身自由所為限制，不符憲法罪刑相當
    原則，牴觸憲法第23條比例原則。於此範圍內，有關機關應
    自本解釋公布之日起2年內，依本解釋意旨修正之。於修正
    前，為避免發生上述罪刑不相當之情形，法院就該個案應依
    本解釋意旨，裁量是否加重最低本刑（司法院釋字第775號
    解釋意旨參照）。經查，被告前開構成累犯之前科係施用毒
    品案件，與本案竊盜犯罪之本質不同，犯罪時間亦有相當之
    間隔，復係易科罰金執行完畢，尚無確切事證足認被告有何
    特別之重大惡性，或對刑罰之反應力薄弱等教化上之特殊原
    因，是綜觀全案情節，對比本案罪名之法定刑，其罪刑應屬
    相當，依上述解釋意旨，自無再依刑法第47條第1 項規定加
    重其刑之必要，而於量刑時依刑法第57條之規定，於法定刑
    內再予斟酌即可。
  ㈢被告已著手於竊取財物之實行，然因告訴人察覺而未能得逞
    ，為未遂犯，依刑法第25條第2 項規定，減輕其刑。
三、維持原判決之理由：
  ㈠原審以被告犯毀越安全設備竊盜未遂罪，事證明確，依刑法
    第321 條第2 項、第1 項第2 款、第47條第1 項、第25條第
    2 項、第41條第1 項前段，刑法施行法第1 條之1 第1項規
    定，審酌被告不思以正途獲取所需，恣意以上開方法竊取他
    人財物，顯無尊重他人財產權之觀念，並對社會治安影響甚
    大，所為應予非難，惟兼衡被告犯後坦承犯行之態度，又其
    本案竊盜犯行因遭發覺而未得逞，被告犯罪所生之危害已獲
    減輕，並參以其素行、犯罪之動機、目的、手段、情節、國
    小畢業之智識程度、現為水泥工，月薪約新臺幣5 萬元，家
    中尚有配偶及5 名子女待其扶養照料，且需持續支付房屋租
    金之生活狀況（原審卷第60頁）、告訴人所受損害之程度，
    及被告犯後迄今尚未能與告訴人達成和解、獲取諒解等一切
    情狀，量處有期徒刑3月，並諭知易科罰金之折算標準，核
    其認事用法俱無不合，量刑亦屬妥適。
　㈡被告上訴意旨略以：被告已知行為錯誤，真心反悔，並願與
    告訴人和解，賠償損害，原經警員允諾代為聯繫安排，均無
    下文，致遭判處有期徒刑3月，實屬過重。惟按量刑輕重係
    屬事實審法院得自由裁量之職權，並應受比例原則等法則之
    拘束，非可恣意為之，致礙其公平正義之維護，量刑時苟已
    斟酌刑法第57條各款所列情狀，而未逾越法定刑度，如無偏
    執一端，致有明顯失出失入之恣意情形，上級審法院即不得
    單就量刑部分遽指為不當或違法。原審量刑時，已斟酌被告
    竊取財物之犯罪情節、所生危害、犯後態度等刑法第57條各
    款所列情狀，核無逾越職權、違反比例原則等不當或違法之
    處，且被告於本院準備程序及審理時經合法傳喚，無正當理
    由均不到庭，實難認有和解及賠償損害之真意。從而，被告
    猶執前詞提起上訴，指摘原審量刑過重，為無理由，應予駁
    回。
四、被告經本院合法傳喚，無正當理由不到庭，爰不待其陳述，
    為一造辯論判決。
據上論斷，應依刑事訴訟法第368條、第371條，判決如主文。
本案經檢察官薛植和提起公訴，檢察官林黛利到庭執行職務。
中　　華　　民　　國　　110 　年　　2 　　月　　26　　日
                  刑事第三庭    審判長法　官  張惠立
                                      法　官  劉兆菊
                                      法　官  廖怡貞
以上正本證明與原本無異。
不得上訴。
                                      書記官  劉芷含
中　　華　　民　　國　　110 　年　　2 　　月　　26　　日
附錄：本案論罪科刑法條全文
中華民國刑法第321條
犯前條第1項、第2項之罪而有下列情形之一者，處6月以上5年以
下有期徒刑，得併科50萬元以下罰金：
一、侵入住宅或有人居住之建築物、船艦或隱匿其內而犯之。
二、毀越門窗、牆垣或其他安全設備而犯之。
三、攜帶兇器而犯之。
四、結夥三人以上而犯之。
五、乘火災、水災或其他災害之際而犯之。
六、在車站、港埠、航空站或其他供水、陸、空公眾運輸之舟、
    車、航空機內而犯之。
前項之未遂犯罰之。